臺灣桃園地方法院刑事判決　　　　　　 100年度訴緝字第52號
公　訴　人　臺灣桃園地方法院檢察署檢察官
被　　　告　郭先松原名郭俊宏.
上列被告因偽造文書案件，經檢察官提起公訴（98年度偵字第40
71號），本院判決如下：
    主  文
郭先松共同行使偽造私文書，足以生損害於公眾及他人，累犯，
處有期徒刑陸月，如易科罰金，以新臺幣壹仟元折算壹日，減為
有期徒刑參月，如易科罰金，以新臺幣壹仟元折算壹日，偽造之
「楊誠滿」印章壹枚及附表一所示文件上偽造之署押及印文均沒
收；又共同行使偽造私文書，足以生損害於公眾及他人，累犯，
處有期徒刑陸月，如易科罰金，以新臺幣壹仟元折算壹日，減為
有期徒刑參月，如易科罰金，以新臺幣壹仟元折算壹日，偽造之
「楊誠滿」印章壹枚及附表二所示文件上偽造之署押及印文均沒
收。應執行有期徒刑伍月，如易科罰金，以新臺幣壹仟元折算壹
日，偽造之「楊誠滿」印章壹枚及附表一、二所示各文件上偽造
之署押及印文均沒收。
    事  實
一、郭先松於民國95年間因偽造文書案件，經本院以94年度桃簡
    字第2406號判決判處有期徒刑3 月確定，於95年4 月17日易
    科罰金執行完畢（本案構成累犯）。詎仍不知悔改，其為址
    設桃園縣大園鄉○○○路76號「金輪汽車商行」之實際負責
    人而熟知監理業務，緣黃辰聖（業經本院以98年度訴字第
    1265號判決有罪確定）因有欲規避查緝而購買「人頭」車使
    用之需求，適知悉楊誠滿於95年間，因積欠地下錢莊綽號「
    小蔡」債務而無力清償，遂以代辦貸款為由，遊說楊誠滿提
    供身份證、健保卡予其使用，楊誠滿不疑有他，於95年5 、
    6 月間某日將自己之身份證、健保卡交予黃辰聖，詎料黃辰
    聖取得上開證件之後，並未代為申辦貸款，而基於偽造文書
    之犯意，將上開購車需求告知郭先松，並將上開證件交予郭
    先松。郭先松明知上情，仍與黃辰聖共同基於偽造文書之犯
    意聯絡，委請某不知情刻印業者偽刻之「楊誠滿」印章1 枚
    後，連同上開證件併交予不知情之監理業務代辦業者唐秀霞
    ，並指示唐秀霞為下列行為：
（一）於95年8 月10日先以車牌損壞為由，填具異動申請書，將
      原邱乾益所有之車牌號碼5331-MW 號自用小客車更換車牌
      號碼為4710-PK 號後，同日再填具汽( 機) 車過戶申請登
      記書，並在「新車主名稱」欄偽簽「楊誠滿」之姓名及蓋
      上偽刻印章之印文後，再持向交通部公路總局新竹區監理
      所桃園監理站，將上開車輛過戶至楊誠滿名下，足以生損
      害於楊誠滿及車輛登記之正確性。
（二）於95年11月7 日先以車牌損壞為由，填具異動申請書，將
      原洪天財所有之車牌號碼7405-NT 號自用小客車更換車牌
      號碼為4007-RN 號後，同日再填具汽( 機) 車過戶申請登
      記書，並在「新車主名稱」欄偽簽「楊誠滿」之姓名及蓋
      上偽刻印章之印文後，再持向交通部公路總局新竹區監理
      所桃園監理站，將上開車輛過戶至楊誠滿名下，足以生損
      害於楊誠滿及車輛登記之正確性。嗣楊誠滿收獲交通違規
      舉發單及稅費單據，乃就交通違規舉發單之部分向交通部
      公路總局台北區監理所申訴，該所轉請桃園縣政府交通局
      、警察局查明發現車牌號碼4710-PK 號、4007-RN 號車牌
      所懸掛之車體與登記不符，乃由警方循線查知上情。
二、案經楊誠滿訴由桃園縣政府警察局桃園分局報請臺灣桃園地
    方法院檢察署檢察官偵查起訴。
    理  由
壹、程序部分：
    本案所引用之供述及非供述證據，經本院依法踐行調查證據
    程序，檢察官、被告均不爭執各該證據之證據能力，且亦查
    無依法應排除其證據能力之情形，是後述所引用證據之證據
    能力均無疑義，先予敘明。
貳、實體部分：
一、訊據被告郭先松矢口否認有何偽造文書或使公務員登載不實
    之犯行，辯稱：伊經營金輪汽車商行很多年，不確定這兩輛
    車是否是伊經手過戶的，伊不認識這兩台車過戶的車主，因
    為只是經手，所以沒有特別注意，伊認識唐秀霞很多年了，
    若伊有客戶的車子要過戶，伊就會交給唐秀霞去辦，伊不認
    識黃辰聖云云。經查：
（一）車牌號碼4710-PK 號、4007-RN 號、自小客車之歷次過戶
      及更換號牌之情形如下：
    1.車號4710-PK 號自小客車部分：該車於79年7 月11日新領
      牌照號碼GN-5220 號，車主為林宗熙，後過戶予豪門汽車
      商行，豪門汽車商行於86年8 月9 日過戶予徐鳳雛；徐鳳
      雛於88年1 月11日過戶予羅菊雲；羅菊雲於94年12月1 日
      以號牌損壞為由，先將原號牌更換為5331-MW 號後同日過
      戶予呂金萬名下；呂金萬再於95年5 月24日復將該車過戶
      予邱乾益名下；邱乾益又於95年8 月10日透過唐秀霞以號
      牌損壞為由，先申請更換號牌為4710-PK 號後，同日由唐
      秀霞填具汽機車過戶申請登記書，辦理該車過戶予楊誠滿
      名下。
    2.車號4007-RN 號自用小客車部分：81年2 月29日新領牌照
      KD-0156 號，登記車主為呂瑞玉；嗣於87年7 月31日過戶
      予謝錦祿；謝錦祿再於88年1 月19日過戶予戴月華；戴月
      華於89年5 月2 日新領牌照為8G-3831 號，並於94年11月
      15日申請停駛後並繳回牌照，並於同日過戶予「金輪汽車
      商行」，於94年11月30日辦理繳銷該車號牌，並於同日重
      領號牌，同時換號牌為6630-MW 號後，同日辦理過戶予林
      俊良名下；林俊良又於95年2 月15日該號牌損壞為由，換
      號牌為7405-NT 號，同時辦理過戶予呂金萬名下；呂金萬
      又於95年5 月30日將該車過戶至洪天財名下；洪天財於95
      年11月7 日透過唐秀霞以號牌損壞為由，更換號牌為4007
      -RN 號，同時由唐秀霞填具汽機車過戶申請登記書，辦理
      該車過戶予楊誠滿名下。此有向交通部公路總局新竹區監
      理所桃園監理站、交通部公路總局台北區監理所調取之47
      10-PK 號、4007-RN 號自用小客車之車籍異動、車主歷史
      查詢資料、申領牌照登記書等件附卷可稽（見98年度偵字
      第4071號卷第59-60-1 頁、第69-95 頁；本院98年度訴字
      第1265號卷第55-77 頁），是上開2 輛車曾於短時間內多
      次更易車主及號牌，於95年8 月10日及同年11月7 日，車
      牌號碼4710-PK 號、4007-RN 號自用小客車再度更換原有
      號牌及車主後登記至楊誠滿名下，該次係由唐秀霞代辦乙
      節，堪以認定。
（二）證人唐秀霞於本案偵查時證稱：4710-PK 號、4007-RN 號
      自用小客車最後一次過戶是確定郭先松請伊辦的，因為換
      牌的車大部分應該是權利車，這種車只有郭先松的修理廠
      有在做，應該不會錯，其他廠商沒有做，郭先松有幫人家
      買賣權利車的子車，這兩台車過戶、換牌、保險都是伊做
      的等語（見98年度偵字第4071號卷162-164 頁），與本院
      審理時證稱：被告郭先松是伊代辦監理業務的客戶，被告
      都是找伊代辦驗車、過戶、領牌等一些監理站的業務，而
      車號4710-PK 號、4007-RN 號自用小客車也是郭先松叫伊
      代辦的，當時有拿買賣雙方的身份證、健保卡、行照、保
      險卡、印章等物，當時郭先松是開立在桃園縣大園鄉「金
      輪汽車商行」，伊辦理所需的證件也是去上開地址的金輪
      汽車商行拿，辦完之後再將證件及資料交還給郭先松，伊
      幫人家代辦業務並不會過問原因，伊也沒有見過前後任車
      主，是郭先松叫伊去辦伊就去辦。通常辦理過戶之後不一
      定要換領新的號牌，這次兩台車過戶時有更換新的號牌，
      這也是郭先松要求的等情相符（見本院訴緝字卷第39頁反
      面-41 頁），證人唐秀霞就本案兩件車輛之過戶所需證件
      及印章均係被告所交付乙節，前後證述一致，核與被告郭
      先松前揭辯稱：如有過戶業務需求都是找唐秀霞代辦等語
      一致，亦與卷附之4710-PK 號、4007-RN 號自用小客車之
      過戶申請書上之代辦業者「唐秀霞」印相符（見本院98年
      度訴字第1265號卷第63頁、71頁），其真實性已可獲相當
      確保，被告空言辯稱是否有將過戶所需證件交予唐秀霞已
      不記憶云云，要難採信。
（三）被告固然以前詞置辯，然被告時有替客戶辦理過戶或監理
      業務藉以從中賺取手續費，此業據被告於本院審理時自承
      在卷（見本院訴緝字卷第45頁反面），本院進一步質以辦
      理本案車輛過戶時交付何證件給唐秀霞，及有無代刻楊誠
      滿之印章時，卻均以「忘記了」、「沒有印象」稱之（見
      上卷同頁），然若被告僅單純為便利客戶而附帶代客戶辦
      監理業務，對於辦理過戶業務應收取客戶何證件此一流程
      理應知悉甚詳，若本件過戶給楊誠滿之上開車輛，交易雙
      方及過程並無任何異常而屬於一般交易，理應與一般過戶
      所需收取證件資料相同，雖被告於本院庭訊時距案發已有
      一段時間，然亦不至於有將平日「代辦」業務內容全然不
      記憶之情形，是被告以「單純經手」、「不記憶」為辯，
      核屬卸責脫免之詞，不足採信。況楊誠滿名下其中車號40
      07-RN 號自用小客車，前於89年5 月2 日由戴月華取得後
      新領牌照8G-3831 號後，於94年11月15日過戶予被告所經
      營之「金輪汽車商行」，旋於94年11月30日換號牌為6630
      -MW 號，並同日辦理過戶予林俊良名下，已如前述，以此
      客觀事證，顯然與被告所辯稱「代辦」性質迥不相牟，被
      告既曾參與車號4007-RN 號之中古車交易，取得後旋於十
      餘日內轉手，被告所經營之「金輪汽車商行」曾為4007-R
      N 號車主，被告對此竟全無印象，亦與常理不合。復觀諸
      本案4710-PK 號、4007-RN 號自用小客車，短短一年間即
      分別多次過戶予不同車主達4 至5 次，其中多次過戶時亦
      同時申請更換號牌，其過戶及更換號牌次數過於頻繁型態
      非但與一般中古車交易模式迥異，且同一台車歷經多次過
      戶、換牌之申請，不同車主竟均會委託被告「代辦」，再
      由被告委請不知情之唐秀霞辦理過戶及換牌，如此巧合甚
      難想像。且細繹4710-PK 號、4007-RN 號車輛之過戶流程
      經過，除「金輪汽車商行」曾短暫為4007-RN 號車主外，
      呂金萬亦同時為兩輛車之登記名義人，此由上開過戶歷程
      即明，益見本案車輛之交易模式不同於一般而違情悖理之
      處。再佐以證人洪天財於他案偵查及審理時均否認曾為車
      牌號碼7405-NT 號之車主，且不認識郭先松，也不知道為
      何該車會登記伊為所有人等語明確（見上開偵卷第31- 32
      頁、本院98年度訴字第1265號卷第9-10頁），益徵上開車
      輛之歷次過戶及換牌應另有目的而並非尋常，被告經營車
      行理應對此應較一般人更為知悉，是其所為顯非單純為客
      戶「代辦過戶」之性質，被告屢屢以不記憶辯之，畏罪心
      態至為明顯。
（四）至證人林俊良於他案審理時固證稱：伊在94年間有在車行
      買過一台車號6630-MW 號的車，車行名字伊忘記了，後來
      因為伊車子借朋友撞壞，伊又將該車賣回給「金輪汽車商
      行」，當時買車時有要求更換車牌號碼為7405-NT 號，從
      頭到尾都是車行辦理的，車子都是伊及家人在使用，伊不
      是地下錢莊的人頭，伊也不認識呂金萬、唐秀霞、黃辰聖
      云云（見本院98年度訴字第1265號卷第23頁反面- 第26頁
      反面），嗣後又稱：伊原本有一部喜美的車子，賣給金輪
      汽車商行換得上開自小客車（6630-MW 號），後來車子開
      沒有多久，伊哥哥借給他的朋友開，然後就撞壞了，伊又
      向金輪汽車商行貼錢買了車號7405開頭的鈴木汽車云云，
      前後對於買車過程及車號為何反覆不一，亦與本院前揭認
      定車號8G-3831 號之自小客車先由「金輪汽車商行」取得
      後換號為6630-MW 號轉手予林俊良，再換牌為7405-NT 號
      過戶予呂金萬之過戶申請經過不符；而證人邱乾益於本案
      偵查時證稱：伊之前有買過一台5331-MW 的車，伊是經過
      大園的大觀路的車行時買的，但是因為之後車有問題，伊
      就把車賣回去原來的車行云云（見98年度偵字第4071號卷
      第107-108 頁），亦與本院前揭認定該5331-MW 號之小客
      車係由呂金萬過戶予邱乾益後，邱乾益更換號牌為4710-P
      K 號後再過戶予楊誠滿之過戶經過不符。是證人林俊良、
      邱乾益固然均證稱曾向車行購買過本案車輛後使用，然渠
      等證述之購買情節及經過均與本院前揭認定之車號66
      30-MW 號、5331-MW 號之過戶經過及過戶申請登記書無法
      勾稽，與客觀事證不符，要難認定上開車輛過戶為一般個
      人使用之中古車交易，亦難以證人林俊良、邱乾益之證述
      為有利被告之認定。
（五）證人楊誠滿於本院審理時證稱：伊是收到違規單及稅單之
      後才知道伊是車牌號碼4710-PK 號、4007-RN 號自用小客
      車的登記車主，因為伊之前有跟別人借錢，只有還利息，
      本金還不出來，對方跟伊說可以幫伊辦理貸款，伊就將身
      份證及健保卡交給對方，但並沒有交付印章給對方，對方
      是一個自稱「辰聖」的人，後來才知道他叫做「黃辰聖」
      ，後來他跟伊說伊的信用不好，所以貸不下來，後來有將
      身份證及健保卡還伊，但後來搬家時又遺失了。對方根本
      沒有跟伊說要用伊的名字登記為車主，伊也不認識邱乾益
      、洪天財、唐秀霞等人。在伊印象中，沒有因為跟別人借
      錢還不出來，同意將車子登記在自己名下，而將車子交給
      別人使用的事情等語（見本院訴緝字卷第52號卷第38- 39
      頁），與其於本院98年度訴字第1265號案件審理時為證人
      時證稱：伊之前有跟一個叫「小蔡」的人借10萬元，加上
      利息後變成50萬元，伊還不出來，所以「小蔡」介紹黃辰
      聖給伊認識，叫伊把錢還給黃辰聖就好，而黃辰聖說伊還
      不出錢來，要幫伊辦理貸款，所以大約95年5 、6 月時伊
      就將身份證、健保卡交給黃辰聖，隔了一段時間之後（約
      2 、3 個月後），黃辰聖才將證件還給伊，說伊因為信用
      不好，貸不到錢，也沒有說買車的事情。伊沒有同意黃辰
      聖用伊的名字過戶為車主，過戶申請書上的簽名不是伊簽
      的，印章也不是伊的。伊不認識唐秀霞、邱乾益、洪天財
      等語（見98年度訴字第1265號卷第4-7 頁反面）相符，就
      曾交付身份證及健保卡予黃辰聖，且未同意過戶成為本案
      兩台車主乙節業證述明確在卷，又本件係楊誠滿接獲高額
      罰單及稅金後始報警處理，衡諸常情一般債務人若無任何
      好處（例如債務金額之減免），當不至於同意出名為人頭
      ，而一旦同意借名登記，事後當無甘冒誣告及偽證罪之重
      罪之風險而虛構情節反指他人偽造文書之可能，楊誠滿雖
      然與黃辰聖間有債務關係存在，然若楊誠滿同意出名在前
      ，事後反悔而對黃辰聖提出偽造文書之告訴，其債務並不
      會黃辰聖遭判刑而毋須清償或提前消滅，是另案被告即證
      人黃辰聖於本院審理時證稱：4710-PK 號、4007- RN號自
      用小客車是跟大園鄉○○路李先生買的，不是金輪汽車商
      行，車行名字伊忘記了，伊知道買受人是楊誠滿，但不知
      道出賣人是誰，證件是楊誠滿給伊的，伊交給車行李先生
      辦理，登記給楊誠滿之後，車子都是伊在使用，因為當初
      楊誠滿欠伊錢，而伊有欠銀行錢，所以伊怕名下有財產會
      被執行，就請楊誠滿幫這個忙，楊誠滿之前有同意，後來
      說不同意，所以害伊也被判刑，楊誠滿可能是認為告伊，
      伊被判刑就不會再找他要錢云云（見本院訴緝字卷第44-5
      0 頁），明顯與經驗法則及常情不符，證人楊誠滿誣指黃
      辰聖非但無法免除自身債務，亦將身陷偽證及誣告之罪責
      ，損人不利己，是衡以常情，證人楊誠滿當無虛設情節誣
      陷黃辰聖之動機，其證詞堪值採信。至證人黃辰聖固證稱
      取得楊誠滿之證件後係交給大園大觀路李先生購車，並在
      該車行牽車云云，與前案其為被告之案件中辯稱相符（見
      98年度訴字第1265號卷第36-37 頁），然就何時交付、車
      行名稱為何、李姓男子全名為何等購車細節，在99年8 月
      間該案審理中迄至本案審理時傳訊為證時均以「不知」、
      「不記憶」稱之，而證人黃辰聖在所稱車行並非僅購買過
      一次車輛，亦能以「桃園縣大園鄉○○路」為特定地點，
      不難事後前往詢問確認，亦應能輕易提供相關車行資料，
      證人黃辰聖於他案及本案審理時均捨此未為，迭以一貫說
      詞敷衍稱之，其刻意規避、迴護被告郭先松之心態尤為顯
      然，其證詞尚難採信為真。況楊誠滿之證件係由被告處所
      取得，並非由大觀路「李先生」處取得，業經證人唐秀霞
      證述如前，是綜上各節，黃辰聖取得楊誠滿之證件後，應
      係交予被告，再由被告委由唐秀霞辦理本件車輛之過戶乙
      情，堪可認定。
（六）綜上，黃辰聖取得楊誠滿之證件後，並未依約協助辦理貸
      款，明知楊誠滿未同意過戶為車主，逕將證件交予被告，
      被告亦明知上情而委請唐秀霞辦理過戶，被告就本件事實
      欄所載之車輛過戶流程，於偵查、審理時前後反覆、處處
      閃爍，關鍵部分均以不記憶帶過，復參諸前揭系爭車輛歷
      次異常交易及過戶、換牌之過程，且該車輛確係由黃辰聖
      使用中，足見被告應非僅單純「代辦」過戶，自難就未經
      楊誠滿同意為系爭車輛之登記名義人一事諉為不知。本件
      事證明確，被告犯行堪已認定，應依法論科。
二、論罪科刑：
（一）核被告所為係犯刑法第216 條、210 條之行使偽造私文書
      罪、刑法第214 條之使公務員登載不實文書罪。被告偽造
      楊誠滿之署押、印章、印文之行為，為高度之偽造私文書
      之行為所吸收，又其偽造私文書之低度行為已為高度之行
      使行為所吸收，均不另論罪。
（二）被告、黃辰聖相互間就上開犯行，具有犯意聯絡、行為分
      擔，為共同正犯。
（三）被告利用不知情之代刻印章業者偽造印章，及代辦業者唐
      秀霞為行使偽造文書之犯行，均係間接正犯。
（四）被告前後2 次行使偽造文書時所犯之上開二罪名，均係以
      一行為而犯之，為想像競合犯，應各依刑法第55條之規定
      ，各從較重之行使偽造私文書罪處斷。
（五）被告先後如事實欄一（一）（二）所示2 次行使偽造文書
      之犯行，犯意各別、行為互殊，應分論併罰之。
（六）被告有如事實欄一所載之犯罪科刑及執行完畢紀錄，此有
      臺灣高等法院被告前案紀錄表在卷可按，其於有期徒刑執
      行完畢後，於5 年以內故意再犯本件最重本刑為有期徒刑
      以上之罪，均為累犯，應依刑法第47條第1 項之規定各加
      重其刑。
（七）爰審酌被告利用熟知監理業務對於申請查核不嚴謹之漏洞
      ，任意將車輛過戶於他人名下，對於車輛監理控管產生重
      大不正確性，他人因此需負擔該車之稅費及違規罰鍰責任
      ，所受損害不輕，且犯後猶以代辦業者自居而否認犯行，
      絲毫未見悔悟之意，態度不佳等一切情狀，分別量處如主
      文所示之刑，並均諭知易科罰金之折算標準。被告所犯上
      開之罪係於96年4 月24日以前所犯，又非受逾有期徒刑 1
      年6 月刑之宣告，並無該條例不得減刑之情形，應依該條
      例第2 條第1 項第3 款減其刑期2 分之1 ，並依刑法第51
      條第5 款，定其應執行之刑，並依中華民國96年罪犯減刑
      條例第9 條規定，另就被告各減得之刑及應執行之刑，均
      諭知易科罰金之折算標準。
（八）沒收部分：
      未扣案之偽刻之「楊誠滿」印章1 枚及附表一、二所示文
      件偽造之「楊誠滿」署押及印文，均應依刑法第219 條之
      規定，於各次偽造文書罪名項下宣告沒收之。至被告偽造
      之汽( 機) 車過戶申請登記書2 份，既均經唐秀霞持以交
      付監理機關以行使，已非屬被告所有，自無庸宣告沒收，
      並予敘明。
據上論斷，應依刑事訴訟法第299 條第1 項前段，刑法第28條、
第216 條、第210 條、第214 條、第55條、第47條第1 項、第21
9 條、第41條第1 項前段、第51條第5 款，中華民國九十六年罪
犯減刑條例第2 條第1 項第3 款、第7 條、第9 條、第10條第 1
項，刑法施行法第1 條之1 第1 項、第2 項前段，判決如主文。
本案經檢察官王貞元到庭執行職務
中    華    民    國    100     年    12    月    8   日
                  刑事第十二庭審判長  法  官  許雅婷

                                      法  官  陳威帆
                                      法  官  黃裕民
以上正本證明與原本無異。
如不服本判決應於收受判決後10日內向本院提出上訴書狀，並應
敘述具體理由。其未敘述上訴理由者，應於上訴期間屆滿後20日
內向本院補提理由書( 均須按他造當事人之人數附繕本) 「切勿
逕送上級法院」。
                                      書記官  蕭秀蓉
中    華    民    國   100    年    12    月    8     日
附錄本案論罪科刑之法條：
中華民國刑法第210條
（偽造變造私文書罪）
偽造、變造私文書，足以生損害於公眾或他人者，處 5 年以下
有期徒刑。
中華民國刑法第216條
（行使偽造變造或登載不實之文書罪）
行使第 210 條至第 215 條之文書者，依偽造、變造文書或登載
不實事項或使登載不實事項之規定處斷。
中華民國刑法第214條
（使公務員登載不實罪）
明知為不實之事項，而使公務員登載於職務上所掌之公文書，足
以生損害於公眾或他人者，處 3 年以下有期徒刑、拘役或 5 百
元以下罰金。
中華民國刑法第219條
（沒收之特例）
偽造之印章、印文或署押，不問屬於犯人與否，沒收之。
附表一：
┌────────────┬────────┬───────────┐
│       文件名稱         │     欄位       │ 偽造署押及印文之數量 │
│                        │                │                      │
├────────────┼────────┼───────────┤
│車牌號碼5331-MW 號汽( 機│ 新車主名稱欄   │「楊誠滿」簽名1 枚、印│
│) 車過戶申請登記書      │                │文1 枚                │
│                        │                │                      │
└────────────┴────────┴───────────┘
附表二：
┌────────────┬────────┬───────────┐
│       文件名稱         │     欄位       │ 偽造署押及印文之數量 │
│                        │                │                      │
├────────────┼────────┼───────────┤
│車牌號碼7405-NT 號汽( 機│ 新車主名稱欄   │「楊誠滿」簽名1 枚、印│
│)車 過戶申請登記書      │                │文1 枚                │
│                        │                │                      │
└────────────┴────────┴───────────┘